【裁判字號】    97,交聲,10
【裁判日期】    970512
【裁判案由】    聲明異議
【裁判全文】
臺灣臺南地方法院交通事件裁定          97年度交聲字第10號
原處分機關  交通部公路總局嘉義區監理所臺南監理站
異議人即受
處分人      乙○○
上列受處分人因違反道路交通管理處罰條例案件，對於交通部公
路總局嘉義區監理所臺南監理站，民國96年12月26日所為之裁決
處分（處分案號：嘉監南字第裁74-S00000000號），聲明異議，
本院裁定如下：
      主  文
異議駁回。
      理  由
一、原處分意旨略以：異議人即受處分人乙○○（下稱異議人）
    駕駛車牌號碼H73-332號重型機車，於民國92年9月12日凌晨
    0時50分許，於台南市○○路○段138號前，因「2輛以上機
    車於道路兢駛」，經台南市警察局交通隊 (以下稱舉發機關
    )攔停後予以製單舉發。嗣原處分機關即交通部公路總局嘉
    義區監理所臺南監理站，以異議人之違規事實明確，乃依道
    路交通管理處罰條例（下稱處罰條例）第43條第3項、第5項
    (裁決書漏裁第5項)及第63條第1項第3款之規定，裁處異議
    人罰鍰新臺幣（下同）90000元，施以道安講習，並記違規
    點數3點等語。
二、本件聲明異議意旨略以：當時異議人於返家途中，並未與其
    他車輛競駛；又舉發機關並未舉證異議人有競駛之行為；且
    未舉證證明須達如何之車速始構成競駛之違規，為此聲明異
    議，請求撤銷原處分云云。
三、按汽車駕駛人，駕駛汽車有2輛以上之汽車在道路上競駛者
    ，處駕駛人新台幣30000萬元以上90000萬元以下罰鍰，並當
    場禁止其駕駛及吊銷其駕駛執照，及應接受道路安全講習、
    記違規點數3點。處罰條例第43條第3項、第43條第5項及第
    63條第1項第3款，分別定有明文。
四、本院審酌：
  (一)異議人駕駛車牌號碼H73-332號重型機車，於92年9月12日凌
    晨0時50分許，於台南市○○路○段138號前，經舉發機關當
    場攔停後，以「2輛以上機車於道路兢駛」為由予以製單舉
    發；其後再經原處分機關依處罰條例第43條第3項及第63條
    第1項第3款之規定，裁處異議人罰鍰90000元，施以道安講
    習，並記違規點數3點乙節，有：
    原處分機關麻監裁罰字第裁75-B00000000號裁決書。
    舉發機關高市警刑字第B00000000號違反道路交通管理事
      件通知單。
    等件為證，且為異議人所不否認，此部分事實當可認定。
  (二)證人即本件舉發員警林志洋於本院調查中證稱：「本件是我
    舉發的。舉發當日，我執行防飆勤務，由長官帶隊，有四輛
    重型機車，跟隨巡邏車，於東門路發現飆車族。我當時看到
    前方有飆車人員，依據巡邏車的指揮，依法攔停。本件異議
    人的追捕過程，當時交通隊的巡邏車有攝影，錄影紀錄只有
    我保管的那一份。但是因為調動，已經找不到了。被舉發的
    駕駛人，如果爭執，我們會放給駕駛人看。每次執勤均是如
    此，沒有例外。本件駕駛人當時沒有要求看攝影紀錄。我們
    進行圍捕時，駕駛人會逃散，所以無法一一圍捕。我沒有誤
    認的可能，我們是由指揮中心的通報，巡邏車指示我們過去
    ，過去時看到有一堆的機車，速度約6、70以上。而本件違
    規地點的速限在市區行駛不得超過50，但是我們有百分之10
    的空間，約超過60，因為他們是整隊的，速度超過60、70，
    看到巡邏車也會加速。」等語 (見本院卷第10至12頁)已證
    述異議人上揭2輛以上機車於道路兢駛之違規行為。參以證
    人甲○○○○與異議人間，不僅未有任何怨隙，且係毫不相
    識之人，衡情證人應無設詞攀誣，或是虛構違規事實以陷害
    異議人之理。且參以前揭證言證人黃敏峰應無誤看或誤為判
    斷之可能，何況警員執行公務時，本身即受有行政懲處責任
    之監督，且其到庭具結作證，更係以刑事責任擔保其證言之
    真實性，故證人黃敏峰警員之上開證述內容，以及其所記錄
    舉發之本件違規事實，經核應無不可採信之處。更何況異議
    人於本院調查中亦坦承舉發當日其與多名友人共騎機車等語
    (見本院卷第12頁最下方、第14頁)，與證人之部分證言互核
    相符。因之，異議人於前述時、地，駕駛上開車輛之違規行
    為，應可認定。
  (三)次按道路交通安全規則或處罰條例，雖然對於「競駛」一語
    未著有解釋。然所謂「競」：係指爭勝、比賽之意；所謂「
    駛」：係指開車之意，此有東方國語辭典之釋意可稽。依此
    可知「競駛」即指車輛行駛時於道路上爭勝比賽之意。且依
    上揭處罰條例第43條第3項之規定，車輛競駛只須有2輛以上
    之車輛在道路上競速即足當之，不以超過當地限速為要件，
    故本件舉發機關雖並未提出經科學儀器證明異議人車輛超過
    當地限速每小時50公里之證據，然依上揭證人之證言，亦已
    足以認定於上揭時地，異議人車輛有有2輛以上之汽車在道
    路上競駛之違規行為。
  (四)異議人前述違規事實，係違反處罰條例第43條第3項及第63
    條第1項第3款之規定，已如前述。揆諸上開規定，原處分機
    關據此引用前開法條第43條第3項、第5項及第63條第1項第3
    款，裁處異議人罰鍰90000元整，施以道安講習，並記違規
    點數3點，尚無違誤。
五、綜上所述，異議人2輛以上機車於道路競駛之違規事實既可
    認定，足認異議人異議內容，並無理由，即應予駁回。
六、據上論斷，應依道路交通案件處理辦法第19條，裁定如主文
    。
中    華    民    國    97    年    5     月    12    日
                    交通法庭法  官  蔡直青
以上正本證明與原本無異。
如不服本裁定應於送達後5日內向本院提出抗告狀（應附繕本）
。
                            書記官  劉鴻瑛
中    華    民    國    97    年    5     月    15    日


司法院資訊處製作；財團法人民間司法改革基金會備份。
